【裁判字號】    95,上易,123
【裁判日期】    950919
【裁判案由】    竊盜等
【裁判全文】
臺灣高等法院花蓮分院刑事判決         95年度上易字第123號
上  訴  人
即  被  告  甲○○
上列上訴人即被告因竊盜等案件，不服臺灣花蓮地方法院95年度
易字第166號中華民國95年6月30日第一審判決（起訴案號：臺灣
花蓮地方法院檢察署95年度偵字第2395、2471號），提起上訴，
本院判決如下：
    主  文
上訴駁回。
    事實及理由
一、本案經本院審理結果，認第一審以上訴人即被告（以下簡稱
    被告）甲○○犯刑法第320條第1項、第171條第1項之罪，分
    別判處有期徒刑6月、3月，定其應執行刑 8月，並諭知易科
    罰金折算之標準為300元折算1日。認事用法及量刑均無不當
    ，應予維持，並引用第一審判決書記載之事實、證據及理由
    （如附件）。
二、被告甲○○未附任何理由提起上訴，為無理由，應予駁回。
三、又被告行為後，民國（下同）94年1月7日修正公布之刑法，
    自95年7月1日施行，其中刑法第33條第 5款修正為主刑之種
    類：「罰金新台幣一千元以上，以百元計算之」；比較被告
    行為時刑法第33條第 5款主刑之種類：「罰金銀元一元以上
    」，就罰金之最低度以適用修正施行前之規定對於被告有利
    。再自95年7月1日施行之刑法，已刪除第56條連續犯之規定
    ，則被告之竊盜犯行，因行為後新法業已刪除連續犯之規定
    ，此刪除雖非犯罪構成要件之變更，但顯已影響行為人刑罰
    之法律效果，自屬法律有變更，依新法第2條第1項規定，比
    較新、舊法結果，仍應適用較有利於被告之行為時法律即舊
    法論以連續犯。又刑法第51條第 5款關於宣告多數有期徒刑
    者，定應執行刑之最長刑期由「不得逾二十年」經修正為「
    不得逾三十年」，經比較新舊法，修正後刑法第51條第 5款
    之規定並非有利於行為人，故應適用修正前之行為時法。另
    本件被告2罪併罰，其應執行之刑雖已逾6月，依修正前刑法
    仍得易科罰金，是亦應適用行為時第41條第 2項規定。且被
    告犯罪時之刑法第41條第 1項前段規定之易科罰金折算標準
    ，修正前罰金罰鍰提高標準條例第 2條前段（現已刪除）規
    定，就其原定數額提高為100倍折算1日，則被告行為時之易
    科罰金折算標準，應以銀元300元折算1日，經折算為新臺幣
    後，應以新臺幣900元折算為1日；而95年7月1日施行之新修
    正刑法第41條第 1項前段則規定：「犯最重本刑為五年以下
    有期徒刑以下之刑之罪，而受六個月以下有期徒刑或拘役之
    宣告者，得以新臺幣一千元、二千元或三千元折算一日，易
    科罰金」；比較修正前後之易科罰金折算標準，以95年7月1
    日刑法修正施行前之規定，較有利於被告，則應依刑法第 2
    條第1項前段，適用修正前刑法第41條第1項前段規定，定其
    折算標準。而被告於 5年內年再犯本件有期徒刑以上之罪，
    不論依95年7月1日施行之修正前之刑法第47條，或修正後之
    刑法第47條第 1項之規定，均構成累犯，對被告而言並無有
    利或不利之情形。復按行為後法律有變更者，依修正前刑法
    第2條第1項之規定，以適用裁判時法為原則，如行為時法有
    利於行為人，則例外適用行為時法；依修正後刑法第2條第1
    項規定，以適用行為時法為原則，惟如裁判時法有利於行為
    人，則例外適用裁判時法。本案原審適用法律（即行為時法
    ），既無不合，雖未及比較適用新舊法，仍難指為瑕疵，自
    不構成撤銷之理由。末查被告經合法傳喚，無正當理由不到
    庭，爰不待其陳述逕行判決，均併予敘明。
據上論結，應依刑事訴訟法第373條、第368條、第 371條，刑法
第2條第1項前段，判決如主文。
本案經檢察官乙○○到庭執行職務。
中    華    民    國    95    年    9    月    19     日
                        審判長法  官  何方興
                              法  官  王紋瑩
                              法  官  林德盛
以上正本證明與原本無異。
本件不得上訴。
                              書記官  劉妙娘
中    華    民    國    95    年    9    月    19     日
附錄本判決論罪之法律條文：
刑法第171條第1項：
未指定犯人，而向該管公務員誣告犯罪者，處一年以下有期徒刑
、拘役或三百元以下罰金。
刑法第320條第1項：
意圖為自己或第三人不法之所有，而竊取他人之動產者，為竊盜
罪，處五年以下有期徒刑、拘役或五百元以下罰金。
附件：
臺灣花蓮地方法院刑事判決               95年度易字第166號
公  訴  人  臺灣花蓮地方法院檢察署檢察官
被      告  甲○○
                    （現於臺灣台北監獄附設新店戒治所戒治
上列被告因竊盜等案件，經檢察官提起公訴（94年度偵字第3191
號）被告於準備程序中就被訴事實為有罪之陳述，經本院合議庭
裁定由受命法官獨任進行簡式審判程序，判決如下：
    主  文
甲○○共同連續竊盜，累犯，處有期徒刑陸月，如易科罰金，以
佰元折算壹日；又共同未指定犯人，而向該管公務員誣告犯罪
，累犯，處有期徒刑月，如易科罰金，以佰元折算壹日。應
執行有期徒刑捌月，如易科罰金，以佰元折算壹日。
    事實及理由
一、本案犯罪事實、證據除引用檢察官起訴書（如附件）所載外
    ，另更正補充如下：（一）犯罪事實部分：第1行至第3行前
    段所載被告前科紀錄更正補充為：甲○○前於民國91年間因
    侵占案件，經臺灣高等法院花蓮分院判處有期徒刑8 月確定
    ，復於93年間因偽造文書案件，經本院玉里簡易庭判處有期
    徒刑4月確定，嗣經本院裁定被告上開2罪定應執行有期徒刑
    11月，於93年12月16日縮刑期滿執行完畢。（二）證據部分
    ：（1 ）證據清單犯罪事實一（一）所列「被告董健福」、
    「證人甲○○」部分更正為「「證人董健福」、「被告甲○
    ○」；犯罪事實一（二）所列「被告古宏文」、「證人甲○
    ○」更正為「證人古宏文」、「被告甲○○」。（2 ）補充
    復有現場照片數張、被告甲○○於本院詢問時之自白及本院
    95年度易字第14號判決書2份在卷可稽。
二、核被告甲○○所為，係犯刑法第320條第1項之竊盜罪及同法
    第171條第1項之未指定犯人誣告罪。被告與董健福、古宏文
    間，分別就附件犯罪事實一（一）所載連續竊盜、誣告之犯
    行部分及就附件犯罪事實一（二）所載竊盜犯行部分，互有
    犯意聯絡及行為分擔，皆為共同正犯。被告先後5 次竊盜犯
    行，均時間緊接，觸犯構成要件相同之罪名，為連續犯，應
    依刑法第56條之規定論以一罪，並加重其刑。其所犯上開 2
    罪，犯意各別，行為互異，應予分論併罰。又被告前因侵占
    、偽造文書等案件，分別經法院判處有期徒刑8月及4月確定
    ，並裁定應執行有期徒刑11月，於93年12月16日執行完畢等
    情，有臺灣高等法院被告前案紀錄表1 份在卷可稽，其於前
    案執行完畢後5年內，再犯本件有期徒刑以上之2罪，均為累
    犯，均應依刑法第47條之規定加重其刑，並就竊盜部分遞加
    重之。爰審酌被告素行不佳，竟不知悔改，連續竊取他人之
    財物，侵害他人財產權，且為掩飾犯行，復謊報其車失竊而
    向該管公務員誣告，增加犯罪查緝之困擾，惟念其已於偵查
    中及本院訊問時坦承一切犯行，尚有悔意，及竊盜方式係徒
    手、所竊財物均為鐵條、鷹架等物，變賣贓物所得約1 萬餘
    元，尚屬非鉅等一切情狀，就其所犯2 罪分別量處如主文所
    示之刑，並均諭知易科罰金之折算標準；再依法定其應執行
    刑，併依刑法第41條第2 項之規定，諭知易科罰金之折算標
    準。
三、據上論斷，應依刑事訴訟法第299條第1項前段、第273條之1
    第1 項、第310條之2、第454條第2項，刑法第28條、第56條
    、第320 條第1項、第171條第1項、第47條、第51條第5款、
    第41條第1 項前段、第2項，罰金罰鍰提高標準條例第1條前
    段、第2條，判決如主文。
四、如不服本件判決，得自送達之日起10日內，向本院提起上訴
    。
本案經檢察官李殷財到庭執行職務。
中    華    民    國    95    年    6     月    30    日
                        臺灣花蓮地方法院刑事第三庭
                                    法  官  張嘉芬


司法院資訊處製作；財團法人民間司法改革基金會備份。
